【裁判字號】    97,訴,1572
【裁判日期】    970530
【裁判案由】    毒品危害防制條例
【裁判全文】
臺灣板橋地方法院刑事判決              97年度訴字第1572號
公  訴  人  臺灣板橋地方法院檢察署檢察官
被      告  甲○○
上列被告因毒品危害防制條例案件，經檢察官提起公訴（97年度
毒偵字第2035號），本院裁定改用簡式審判程序審理，判決如下
：
    主  文
甲○○施用第一級毒品，累犯，處有期徒刑捌月。扣案之第一級
毒品海洛因肆包（總計驗餘淨重拾壹點貳捌公克），沒收銷燬之
；扣案之分裝杓貳支、分裝袋陸拾個，沒收。又施用第二級毒品
，累犯，處有期徒刑陸月。扣案之第二級毒品甲基安非他命柒包
（總計驗餘毛重捌拾陸點肆捌公克），沒收銷燬之；扣案之分裝
杓貳支、分裝袋陸拾個，沒收。應執行有期徒刑壹年。扣案之第
一級毒品海洛因肆包（總計驗餘淨重拾壹點貳捌公克）、第二級
毒品甲基安非他命柒包（總計驗餘毛重捌拾陸點肆捌公克），沒
收銷燬之；扣案之分裝杓貳支、分裝袋陸拾個，沒收。
    事  實
一、甲○○前於民國93年間因施用毒品案件，經臺灣高雄地方法
    院裁定送觀察、勒戒後，認有繼續施用毒品之傾向，改裁定
    送強制戒治，於94年7 月20日強制戒治期滿出所，並由臺灣
    高雄地方法院檢察署檢察官於94年7 月29日以94年度戒毒偵
    字第414 號為不起訴處分確定。又於94年間因違反槍砲彈藥
    刀械管制條例案件，經臺灣高雄地方法院於94年4 月21日以
    93年度訴字第2619號各判處有期徒刑1 年4 月，罰金新臺幣
    （下同）6 萬元、6 月，罰金3 萬元，應執行有期徒刑1 年
    8 月，罰金8 萬元，並先後經臺灣高等法院高雄分院於94年
    7 月14日以94年度上訴字第652 號、最高法院於94年10月20
    日以94年度台上字第5887號判處上訴駁回確定。嗣由臺灣高
    等法院高雄分院另案裁定減為有期徒刑8 月，罰金3 萬元、
    3 月，罰金1 萬5 千元，應執行有期徒刑10月，罰金4 萬元
    確定，甫於96年7 月16日執行完畢。詎其猶不知悔改，於強
    制戒治執行完畢釋放後5 年內，復基於施用第1 級毒品海洛
    因之犯意，於97年2 月15日某時，在臺北縣土城市○○路○
    段260 巷24號5 樓租屋處，以將海洛因摻入香菸內再點燃之
    方式，施用第1 級毒品海洛因乙次。另基於施用第2 級毒品
    甲基安非他命之犯意，於同日某時，在上址，以將甲基安非
    他命放入吸食器內燒烤之方式，施用第2 級毒品甲基安非他
    命乙次。嗣於同日19時20分許，在上址為警查獲，並扣得第
    1 級毒品海洛因4 包（總計驗餘淨重11.28 公克）、第2 級
    毒品甲基安非他命7 包（總計驗餘毛重86.48 公克），及其
    所有，供施用第1 、2 級毒品所用之分裝杓2 支、分裝袋60
    個。
二、案經臺北縣政府警察局土城分局報請臺灣板橋地方法院檢察
    檢察署檢察官偵查起訴。
    理  由
一、上揭事實業據被告甲○○於偵查及本院審理中坦承不諱（見
    臺灣板橋地方法院檢察署97年度毒偵字第2035號偵查卷第34
    頁、本院97年5 月14日簡式審判筆錄），並有第1 級毒品海
    洛因4 包（總計驗餘淨重11.28 公克）、第2 級毒品甲基安
    非他命7 包（總計驗餘毛重86.48 公克）、分裝杓2 支、分
    裝袋60個扣案可證（見上開偵查卷第23頁、第24頁）。而被
    告為警查獲後所採集之尿液經送檢驗結果確呈甲基安非他命
    及嗎啡陽性反應，有臺灣檢驗科技股份有限公司濫用藥物尿
    液檢驗報告1 紙在卷可憑（見上開偵查卷第37頁）。又上開
    扣案之海洛因、甲基安非他命經送檢驗結果均確含海洛因、
    甲基安非他命成分，有法務部調查局及內政部警政署刑事警
    察局鑑定書各1 紙在卷（見本院刑事卷），足徵被告之任意
    性自白與事實相符。又被告前於93年間因施用毒品案件，經
    臺灣高雄地方法院裁定送觀察、勒戒後，認有繼續施用毒品
    之傾向，改裁定送強制戒治，於94年7 月20日強制戒治期滿
    出所，並由臺灣高雄地方法院檢察署檢察官於94年7 月29日
    以94年度戒毒偵字第414 號為不起訴處分確定等情，有臺灣
    高等法院被告前案紀錄表1 份在卷可憑。是以，本件事證明
    確，被告於強制戒治執行完畢釋放後5 年內，再犯本件施用
    第1 級毒品海洛因及第2 級毒品甲基安非他命之犯行均堪認
    定，應予依法論處。
二、核被告甲○○所為，係犯毒品危害防制條例第10條第1 項之
    施用第1 級毒品罪及同條第2 項之施用第2 級毒品罪。被告
    持有第1 級毒品海洛因、第2 級毒品甲基安非他命，既意在
    供己施用，其持有之低度行為應為施用之高度行為所吸收，
    均不另論罪。被告所犯上開2 罪間，犯意各別，顯係另行起
    意，應予分論併罰。末查，被告有如事實欄所載之論罪科刑
    及執行情形，有臺灣高等法院被告前案紀錄表1 份在卷可查
    ，其於有期徒刑執行完畢後，5 年內故意再犯本件有期徒刑
    以上之2 罪，為累犯，均應依法加重其刑。爰審酌被告素行
    不佳，多次漠視法令之禁制，恣意濫用毒品，戕害己身，顯
    無悔改之意，惟於他人尚無明顯重大危害，及其犯後坦承犯
    行，態度良好等一切情狀，各量處如主文所示之刑，並定其
    應執行之刑，以資懲儆。
三、扣案之海洛因4 包（總計驗餘淨重11.28 公克）、甲基安非
    他命7 包（總計驗餘毛重86.48 公克），分屬第1 、2 級毒
    品（其內毒品與外袋無法析離完盡，應概認屬查獲之毒品）
    ，不問屬何人所有，應依毒品危害防制條例第18條第1 項前
    段之規定併予宣告沒收銷燬之。另扣案之分裝杓2 支、分裝
    袋60個，為被告所有，且係供其施用第1 、2 級毒品所用之
    物，業據被告於本院審理中供承不諱，爰依刑法第38條第1
    項第2 款之規定併予宣告沒收。
四、本件經檢察官提起公訴，被告於準備程序中就被訴事實為有
    罪之陳述，經法官告知簡式審判程序之旨，並聽取公訴人、
    被告之意見後，本院合議庭裁定由受命法官獨任進行簡式審
    判程序，併予敘明。
據上論斷，應依刑事訴訟法第273 條之1 第1 項、第299 條第1
項前段，毒品危害防制條例第10條、第18條第1 項前段，刑法第
11條前段、第47條第1 項、第51條第5 款、第38條第1 項第2 款
，判決如主文。
本案經檢察官郭季青到庭執行職務。
中    華    民    國    97    年    5     月    30    日
                  刑事第十九庭  法  官  曾正耀
以上正本證明與原本無異。
如不服本判決，應於判決送達後10日內敘明上訴理由，向本院提
出上訴狀。
                                書記官  陳淑怡
中    華    民    國    97    年    5     月    30    日
附錄論罪科刑依據之法條：
毒品危害防制條例第10條
施用第1級毒品者，處 6 月以上 5 年以下有期徒刑。
施用第2級毒品者，處 3 年以下有期徒刑。


司法院資訊處製作；財團法人民間司法改革基金會備份。
